---
title: "01_data_cleaning"
output: html_document
date: "2024-01-10"
---
# Vorbereitung
```{r setup, include=FALSE}

#install.packages("tidyr")
#install.packages("readxl")
#install.packages("openxlsx")
#install.packages("dplyr")
#install.packages("ggplot2")

library(openxlsx)
library(tidyr)
library(readxl)
library(dplyr)
library(ggplot2)
library(stringr)
library(janitor)

```

## Eine Tabelle im long Format erstellen, die alle Kombinationen an Fragebögen mit deren ID und Werten festhält

```{r }

file_path <- ("../01_data/Datenextraktion - komplett.xlsx")

# Funktion zur Bereinigung und Umwandlung der Daten
clean_and_transform_data <- function(sheet_name) {
  Datenextraktion_komplett <- read_excel(file_path, sheet = sheet_name)
  columns_to_select <- grep("mean sum score", names(Datenextraktion_komplett), value = TRUE)
  subset_dat <- Datenextraktion_komplett[, c("Study", columns_to_select)]
  subset_dat_long <- subset_dat %>%
  gather(key = "Variable", value = "Value", -Study)
  cleaned_subset_dat_long <- subset_dat_long %>%
  filter(Value != "nicht zutreffend")
  return(cleaned_subset_dat_long)
}

# Liste der Blätter
sheets <- c("BDI_CESD included only", "BDI_HADS included only", "BDI_PHQ included only",
            "BDI_PROMIS included only", "CESD_HADS included only", "CESD_PHQ included only",
            "CESD_PROMIS included only", "PHQ_PROMIS included only", "HADS_PHQ included only" , "HADS_PROMIS included only")

# Leere Liste für die Ergebnisse
result_list <- list()

# Schleife über alle Blätter
for (sheet in sheets) {
  print(sheet)
  result_list[[sheet]] <- clean_and_transform_data(sheet)
}

# Die ganze Liste in einen Datenframe umwandeln
result_df <- dplyr::bind_rows(result_list)

result_df$Value <- as.numeric(result_df$Value)

```

## Eine Tabelle im long Format erstellen, die alle Kombinationen an Fragebögen mit deren ID und Werten festhält FÜR GROUP size

```{r }

# Funktion zur Bereinigung und Umwandlung der Daten
clean_and_transform_data <- function(sheet_name) {
  Datenextraktion_komplett <- read_excel(file_path, sheet = sheet_name)
  columns_to_select <- grep("Group size", names(Datenextraktion_komplett), value = TRUE)
  subset_dat <- Datenextraktion_komplett[, c("Study", columns_to_select)]
  subset_dat_long <- subset_dat %>%
  gather(key = "Variable", value = "Value", -Study)
  cleaned_subset_dat_long <- subset_dat_long %>%
  filter(Value != "nicht zutreffend")
  return(cleaned_subset_dat_long)
}

# Liste der Blätter
sheets <- c("BDI_CESD included only", "BDI_HADS included only", "BDI_PHQ included only",
            "BDI_PROMIS included only", "CESD_HADS included only", "CESD_PHQ included only",
            "CESD_PROMIS included only", "PHQ_PROMIS included only", "HADS_PHQ included only" , "HADS_PROMIS included only")

result_list <- list()

for (sheet in sheets) {
  result_list[[sheet]] <- clean_and_transform_data(sheet)
}

# Die ganze Liste in einen Datenframe umwandeln
result_df_group <- dplyr::bind_rows(result_list)

result_df_group <- result_df_group %>%
  rename(groupsize = Value)

```


# LookUp Tabellen hochladen und vorbereiten

```{r}
LookUp_PHQ <- read_excel("../01_data/LookUp_PHQ.xlsx")
LookUp_HADS <- read_excel("../01_data/LookUp_HADS.xlsx")
LookUp_CESD <- read_excel("../01_data/LookUp_CESD.xlsx")
LookUp_BDI <- read_excel("../01_data/LookUp_BDI.xlsx")
LookUp_PROMIS <- read_excel("../01_data/LookUp_PROMIS.xlsx")

## umbenennen zum Datensätze mergen

LookUp_PHQ <- LookUp_PHQ %>% rename(Value = `PHQ Raw Score`)
LookUp_BDI <- LookUp_BDI %>% rename(Value = `BDI Raw Score`)
LookUp_HADS <- LookUp_HADS %>% rename(Value = `HADS Raw Score`)
LookUp_CESD <- LookUp_CESD %>% rename(Value = `CESD Raw Score`)
LookUp_PROMIS <- LookUp_PROMIS %>% rename(Value = `PROMIS Raw Score`)

```


# Werte auf PROMIS Skala übertragen, Gruppenbeschreibung trennen und in neue Datensätze speichern z.B. "SUBSET_BDI" etc.
## Für BDI

```{r}

# Datensatz und LookUp Tabelle joinen
subset_BDI <- result_df[grepl("BDI", result_df$Variable), ]
subset_BDI <- full_join(subset_BDI, LookUp_BDI, by = "Value")


# Interpolation der Spalte PROMIS 
subset_BDI$'PROMIS Score'<- approx(
  x = subset_BDI$Value,
  y = subset_BDI$'PROMIS T-score',
  xout = subset_BDI$'Value'
)$y

subset_BDI <- subset_BDI %>%
  drop_na(Study, Value) %>%
  select(-`PROMIS T-score`)

subset_BDI <- subset_BDI %>%
  mutate(
    BDI = Value,
    `BDI - PROMIS Skala` = `PROMIS Score`,
    Variable = gsub("BDI-II - ", "", Variable),
    Variable = gsub("BDI - ", "", Variable)
  ) %>%
  select(-Value, -`PROMIS Score`)


subset_BDI <- subset_BDI %>%
  mutate(
    Groupinfo = ifelse(grepl("Group", Variable), gsub("^(.*?)Group.*", "\\1", Variable), NA),
    Variable = ifelse(grepl("Group", Variable), gsub("^.*Group", "Group", Variable), Variable)
  )

subset_BDI <- subset_BDI %>%
  mutate(
    Variable = str_replace_all(Variable, c("Group " = "", " - mean sum scores " = ""))
  )


# GROUP SIZE dazu bekommen 
library(stringr)

# Subset erstellen, das nur Zeilen mit "BDI" enthält
subset_BDI_group <- result_df_group[grepl("BDI", result_df_group$Variable), ]
#NAs löschen
subset_BDI_group <- subset_BDI_group %>%
  filter(!is.na(Variable))

# Muster "Group size BDI" aus der Column "Variable" löschen
subset_BDI_group <- subset_BDI_group %>%
  mutate(Variable = str_replace(Variable, "Group size BDI", ""))

# Column "Variable" aufteilen nach dem "Group"
subset_BDI_group <- subset_BDI_group %>%
  separate(Variable, into = c("Before_Group", "After_Group"), sep = "Group", extra = "merge", remove = FALSE)

# Alles löschen, was vor "Group" in der Column "After_Group" steht
subset_BDI_group <- subset_BDI_group %>%
  mutate(After_Group = str_replace(After_Group, ".*Group", ""))

# Columns "Before_Group" und "Variable" löschen
subset_BDI_group <- subset_BDI_group %>%
  select(-Before_Group, -Variable)

subset_BDI_group <- subset_BDI_group %>%
  rename(Variable = After_Group)

subset_BDI_group$Variable <- gsub("^\\s*([0-9]+)\\s*", "\\1", subset_BDI_group$Variable)

# LEFT join um Gruppengröße mit dabei zu haben
SUBSET_BDI <- left_join(subset_BDI, subset_BDI_group, by = c("Study", "Variable"))

file_path <- "../01_data/SUBSET_BDI.xlsx"
write.xlsx(SUBSET_BDI, file_path, rowNames = FALSE)

```

## Für PHQ
```{r}
# Datensatz und LookUp Tabelle joinen
subset_PHQ <- result_df[grepl("PHQ", result_df$Variable), ]
subset_PHQ <- full_join(subset_PHQ, LookUp_PHQ, by = "Value")

# Interpolation der Spalte PROMIS 
subset_PHQ$'PROMIS Score'<- approx(
  x = subset_PHQ$Value,
  y = subset_PHQ$'PROMIS T-score',
  xout = subset_PHQ$'Value'
)$y

subset_PHQ <- subset_PHQ %>%
  drop_na(Study, Value) %>%
  select(-`PROMIS T-score`)

subset_PHQ <- subset_PHQ %>%
  mutate(
    PHQ = Value,
    `PHQ - PROMIS Skala` = `PROMIS Score`,
    Variable = gsub("PHQ - ", "", Variable)
  ) %>%
  select(-Value, -`PROMIS Score`)


subset_PHQ <- subset_PHQ %>%
  mutate(
    Groupinfo = ifelse(grepl("Group", Variable), gsub("^(.*?)Group.*", "\\1", Variable), NA),
    Variable = ifelse(grepl("Group", Variable), gsub("^.*Group", "Group", Variable), Variable)
  )

subset_PHQ <- subset_PHQ %>%
  mutate(
    Variable = str_replace_all(Variable, c("Group " = "", "- mean sum scores " = ""))
  )


# GROUP SIZE dazu bekommen 
library(stringr)

# Subset erstellen, das nur Zeilen mit "PHQ" enthält
subset_PHQ_group <- result_df_group[grepl("PHQ", result_df_group$Variable), ]
#NAs löschen
subset_PHQ_group <- subset_PHQ_group %>%
  filter(!is.na(Variable))

# Muster "Group size PHQ" aus der Column "Variable" löschen
subset_PHQ_group <- subset_PHQ_group %>%
  mutate(Variable = str_replace(Variable, "Group size PHQ", ""))


# Column "Variable" aufteilen nach dem "Group"
subset_PHQ_group <- subset_PHQ_group %>%
  separate(Variable, into = c("Before_Group", "After_Group"), sep = "Group", extra = "merge", remove = FALSE)

# Alles löschen, was vor "Group" in der Column "After_Group" steht
subset_PHQ_group <- subset_PHQ_group %>%
  mutate(After_Group = str_replace(After_Group, ".*Group", ""))

# Columns "Before_Group" und "Variable" löschen
subset_PHQ_group <- subset_PHQ_group %>%
  select(-Before_Group, -Variable)

subset_PHQ_group <- subset_PHQ_group %>%
  rename(Variable = After_Group)

subset_PHQ_group$Variable <- gsub("^\\s*([0-9]+)\\s*", "\\1", subset_PHQ_group$Variable)

subset_PHQ$Variable <- sub("(\\d)\\s", "\\1", subset_PHQ$Variable)

SUBSET_PHQ <- left_join(subset_PHQ, subset_PHQ_group, by = c("Study", "Variable"))

file_path <- "../01_data/SUBSET_PHQ.xlsx"
write.xlsx(SUBSET_PHQ, file_path, rowNames = FALSE)

```

## Für HADS

```{r}

# Datensatz und LookUp Tabelle joinen
subset_HADS <- result_df[grepl("HADS", result_df$Variable), ]
subset_HADS <- full_join(subset_HADS, LookUp_HADS, by = "Value")


# Interpolation der Spalte PROMIS 
subset_HADS$'PROMIS Score'<- approx(
  x = subset_HADS$Value,
  y = subset_HADS$'PROMIS T-score',
  xout = subset_HADS$'Value'
)$y

subset_HADS <- subset_HADS %>%
  drop_na(Study, Value) %>%
  select(-`PROMIS T-score`)

subset_HADS <- subset_HADS %>%
  mutate(
    HADS = Value,
    `HADS - PROMIS Skala` = `PROMIS Score`,
    Variable = gsub("HADS - ", "", Variable)
  ) %>%
  select(-Value, -`PROMIS Score`)


subset_HADS <- subset_HADS %>%
  mutate(
    Groupinfo = ifelse(grepl("Group", Variable), gsub("^(.*?)Group.*", "\\1", Variable), NA),
    Variable = ifelse(grepl("Group", Variable), gsub("^.*Group", "Group", Variable), Variable)
  )

subset_HADS <- subset_HADS %>%
  mutate(
    Variable = str_replace_all(Variable, c("Group " = "", "- mean sum scores " = ""))
  )


# GROUP SIZE dazu bekommen 
library(stringr)

# Subset erstellen, das nur Zeilen mit "HADS" enthält
subset_HADS_group <- result_df_group[grepl("HADS", result_df_group$Variable), ]
#NAs löschen
subset_HADS_group <- subset_HADS_group %>%
  filter(!is.na(Variable))

# Muster "Group size HADS" aus der Column "Variable" löschen
subset_HADS_group <- subset_HADS_group %>%
  mutate(Variable = str_replace(Variable, "Group size HADS", ""))

# Column "Variable" aufteilen nach dem "Group"
subset_HADS_group <- subset_HADS_group %>%
  separate(Variable, into = c("Before_Group", "After_Group"), sep = "Group", extra = "merge", remove = FALSE)

# Alles löschen, was vor "Group" in der Column "After_Group" steht
subset_HADS_group <- subset_HADS_group %>%
  mutate(After_Group = str_replace(After_Group, ".*Group", ""))

# Columns "Before_Group" und "Variable" löschen
subset_HADS_group <- subset_HADS_group %>%
  select(-Before_Group, -Variable)

subset_HADS_group <- subset_HADS_group %>%
  rename(Variable = After_Group)

subset_HADS_group$Variable <- gsub("^\\s*([0-9]+)\\s*", "\\1", subset_HADS_group$Variable)

# LEFT join um Gruppengröße mit dabei zu haben
subset_HADS$Variable <- sub("(\\d)\\s", "\\1", subset_HADS$Variable)

SUBSET_HADS <- left_join(subset_HADS, subset_HADS_group, by = c("Study", "Variable"))

file_path <- "../01_data/SUBSET_HADS.xlsx"
write.xlsx(SUBSET_HADS, file_path, rowNames = FALSE)
```


## Für CESD

```{r}

# Datensatz und LookUp Tabelle joinen
subset_CESD <- result_df[grepl("CESD", result_df$Variable), ]
subset_CESD <- full_join(subset_CESD, LookUp_CESD, by = "Value")


# Interpolation der Spalte PROMIS 
subset_CESD$'PROMIS Score'<- approx(
  x = subset_CESD$Value,
  y = subset_CESD$'PROMIS T-score',
  xout = subset_CESD$'Value'
)$y

subset_CESD <- subset_CESD %>%
  drop_na(Study, Value) %>%
  select(-`PROMIS T-score`)

subset_CESD <- subset_CESD %>%
  mutate(
    CESD = Value,
    `CESD - PROMIS Skala` = `PROMIS Score`,
    Variable = gsub("CESD - ", "", Variable)
  ) %>%
  select(-Value, -`PROMIS Score`)


subset_CESD <- subset_CESD %>%
  mutate(
    Groupinfo = ifelse(grepl("Group", Variable), gsub("^(.*?)Group.*", "\\1", Variable), NA),
    Variable = ifelse(grepl("Group", Variable), gsub("^.*Group", "Group", Variable), Variable)
  )

subset_CESD <- subset_CESD %>%
  mutate(
    Variable = str_replace_all(Variable, c("Group " = "", "- mean sum scores " = ""))
  )


# GROUP SIZE dazu bekommen 
library(stringr)

# Subset erstellen, das nur Zeilen mit "CESD" enthält
subset_CESD_group <- result_df_group[grepl("CESD", result_df_group$Variable), ]
#NAs löschen
subset_CESD_group <- subset_CESD_group %>%
  filter(!is.na(Variable))

# Muster "Group size CESD" aus der Column "Variable" löschen
subset_CESD_group <- subset_CESD_group %>%
  mutate(Variable = str_replace(Variable, "Group size CESD", ""))

# Column "Variable" aufteilen nach dem "Group"
subset_CESD_group <- subset_CESD_group %>%
  separate(Variable, into = c("Before_Group", "After_Group"), sep = "Group", extra = "merge", remove = FALSE)

# Alles löschen, was vor "Group" in der Column "After_Group" steht
subset_CESD_group <- subset_CESD_group %>%
  mutate(After_Group = str_replace(After_Group, ".*Group", ""))

# Columns "Before_Group" und "Variable" löschen
subset_CESD_group <- subset_CESD_group %>%
  select(-Before_Group, -Variable)

subset_CESD_group <- subset_CESD_group %>%
  rename(Variable = After_Group)

subset_CESD_group$Variable <- gsub("^\\s*([0-9]+)\\s*", "\\1", subset_CESD_group$Variable)


# LEFT join um Gruppengröße mit dabei zu haben
subset_CESD$Variable <- sub("(\\d)\\s", "\\1", subset_CESD$Variable)

SUBSET_CESD <- left_join(subset_CESD, subset_CESD_group, by = c("Study", "Variable"))

file_path <- "../01_data/SUBSET_CESD.xlsx"
write.xlsx(SUBSET_CESD, file_path, rowNames = FALSE)

```

## Für PROMIS (neu)

```{r}

# Datensatz und LookUp Tabelle joinen
subset_PROMIS <-  result_df[grepl("PROMIS", result_df$Variable), ]

subset_PROMIS <- full_join(subset_PROMIS, LookUp_PROMIS, by = "Value")

subset_PROMIS <- arrange(subset_PROMIS, Value)



x <- c(8:40)
y <- c(38.2, 44.7, 47.5, 49.4, 50.9, 52.1, 53.2, 54.1, 55.1, 55.9, 56.8, 57.7,
58.5,
59.4,
60.3,
61.2,
62.1,
63.0,
63.9,
64.9,
65.8,
66.8,
67.7,
68.7,
69.7,
70.7,
71.7,
72.8,
73.9,
75.0,
76.4,
78.2,
81.3)

approx(x, y, xout = 14.7, method = "linear")


# GROUP SIZE dazu bekommen 
library(stringr)

# Subset erstellen, das nur Zeilen mit "PROMIS" enthält
subset_PROMIS_group <- result_df_group[grepl("PROMIS", result_df_group$Variable), ]
#NAs löschen
subset_PROMIS_group <- subset_PROMIS_group %>%
  filter(!is.na(Variable))

# Muster "Group size CESD" aus der Column "Variable" löschen
subset_PROMIS_group <- subset_PROMIS_group %>%
  mutate(Variable = str_replace(Variable, "Group size PROMIS", ""))

# Column "Variable" aufteilen nach dem "Group"
subset_PROMIS_group <- subset_PROMIS_group %>%
  separate(Variable, into = c("Before_Group", "After_Group"), sep = "Group", extra = "merge", remove = FALSE)

# Alles löschen, was vor "Group" in der Column "After_Group" steht
subset_PROMIS_group <- subset_PROMIS_group %>%
  mutate(After_Group = str_replace(After_Group, ".*Group", ""))

# Columns "Before_Group" und "Variable" löschen
subset_PROMIS_group <- subset_PROMIS_group %>%
  select(-Before_Group, -Variable)

subset_PROMIS_group <- subset_PROMIS_group %>%
  rename(Variable = After_Group)

subset_PROMIS_group$Variable <- gsub("^\\s*([0-9]+)\\s*", "\\1", subset_PROMIS_group$Variable)


# LEFT join um Gruppengröße mit dabei zu haben
subset_PROMIS$Variable <- sub("(\\d)\\s", "\\1", subset_PROMIS$Variable)



SUBSET_PROMIS <- left_join(subset_PROMIS, subset_PROMIS_group, by = c("Study", "Variable"))

SUBSET_PROMIS <- SUBSET_PROMIS %>%
  mutate(`PROMIS T-Score` = ifelse(row_number() == 8, 53.8, `PROMIS T-Score`))

SUBSET_PROMIS <- SUBSET_PROMIS %>%
  mutate(`groupsize` = ifelse(row_number() == 8, 194, `groupsize`))

SUBSET_PROMIS <- SUBSET_PROMIS %>%
  mutate(`Variable` = ifelse(row_number() == 8, "1#1 timepoint", `Variable`))

SUBSET_PROMIS <- SUBSET_PROMIS %>%
  rename(`-.PROMIS.Skala` = `PROMIS T-Score`)


SUBSET_PROMIS$`-.PROMIS.Skala`[35:43] <- SUBSET_PROMIS$Value[35:43]


SUBSET_PROMIS <- subset(SUBSET_PROMIS, !is.na(Study))

groupsize_values <- c(64, 67, 148, 459, 512, 459, 231, 158, 123)
SUBSET_PROMIS$groupsize[2:10] <- groupsize_values

SUBSET_PROMIS$Variable[1:10] <- "1#1 timepoint"

SUBSET_PROMIS$Variable[9] <- "1#2 timepoint"

SUBSET_PROMIS$Value <- as.numeric(SUBSET_PROMIS$Value)
SUBSET_PROMIS$`-.PROMIS.Skala` <- as.numeric(SUBSET_PROMIS$`-.PROMIS.Skala`)

# Convert "groupsize" column to numeric
SUBSET_PROMIS$groupsize <- as.numeric(SUBSET_PROMIS$groupsize)

file_path <- "../01_data/SUBSET_PROMIS.xlsx"
write.xlsx(SUBSET_PROMIS, file_path, rowNames = FALSE)


```







