---
title: "02_script_for_plots"
output: html_document
date: "2024-01-10"
---
# Scatterplots
## load data
```{r }
file_path <- "../01_data/SUBSET_BDI.xlsx"
SUBSET_BDI <- read.xlsx(file_path)

file_path <- "../01_data/SUBSET_CESD.xlsx"
SUBSET_CESD <- read.xlsx(file_path)

file_path <- "../01_data/SUBSET_HADS.xlsx"
SUBSET_HADS <- read.xlsx(file_path)

file_path <- "../01_data/SUBSET_PHQ.xlsx"
SUBSET_PHQ <- read.xlsx(file_path)

file_path <- "../01_data/SUBSET_PROMIS.xlsx"
SUBSET_PROMIS <- read.xlsx(file_path)

```

## Left join für Plots 

```{r }
BDIxCESD <- left_join(SUBSET_BDI, SUBSET_CESD, by = c("Study", "Variable")) %>%
  filter(complete.cases(BDI, CESD))

#Fehlerhafte Zeilen händisch löschen

BDIxCESD <- BDIxCESD %>%
  slice(-4, -5, -6)

BDIxHADS <- left_join(SUBSET_BDI, SUBSET_HADS, by = c("Study", "Variable")) %>%
  filter(complete.cases(BDI, HADS))

BDIxPHQ <- left_join(SUBSET_BDI, SUBSET_PHQ, by = c("Study", "Variable")) %>%
  filter(complete.cases(BDI, PHQ))

BDIxPROMIS <- left_join(SUBSET_BDI, SUBSET_PROMIS, by = c("Study", "Variable")) %>%
  filter(complete.cases(BDI, PROMIS))

CESDxHADS <- left_join(SUBSET_CESD, SUBSET_HADS, by = c("Study", "Variable")) %>%
  filter(complete.cases(CESD, HADS))

CESDxPHQ <- left_join(SUBSET_CESD, SUBSET_PHQ, by = c("Study", "Variable")) %>%
  filter(complete.cases(CESD, PHQ))

CESDxPROMIS <- left_join(SUBSET_CESD, SUBSET_PROMIS, by = c("Study", "Variable")) %>%
  filter(complete.cases(CESD, PROMIS))

HADSxPHQ <- left_join(SUBSET_HADS, SUBSET_PHQ, by = c("Study", "Variable")) %>%
  filter(complete.cases(HADS, PHQ))

HADSxPROMIS <- left_join(SUBSET_HADS, SUBSET_PROMIS, by = c("Study", "Variable")) %>%
  filter(complete.cases(HADS, PROMIS))

PHQxPROMIS <- left_join(SUBSET_PHQ, SUBSET_PROMIS, by = c("Study", "Variable")) %>%
  filter(complete.cases(PHQ, PROMIS))

```

## Scatterplots einzeln über alle Fragebogenkombinationen
```{r }
library(ggplot2)
#install.packages("hrbrthemes")
library(hrbrthemes)
```


#### BDIxCESD
```{r }
BDIxCESD$groupsize.y <- as.numeric(as.character(BDIxCESD$groupsize.y)) 
BDIxCESD_plot<- ggplot(BDIxCESD, aes(x = `BDI.-.PROMIS.Skala`, y = `CESD.-.PROMIS.Skala`)) + 
  geom_point(aes(size = groupsize.y)) +
  geom_smooth(method = "lm", color = "red", fill = "#69b3a2", se = TRUE) +
  xlim(40, 90) +
  ylim(40, 90) +
  labs(size = "Gruppengröße") +  # Hier wird der Name der Punktgröße geändert
  theme_ipsum()
```

#### BDIxHADS
```{r }
BDIxHADS$groupsize.y <- as.numeric(as.character(BDIxHADS$groupsize.y))  
BDIxHADS_plot<- ggplot(BDIxHADS, aes(x = `BDI.-.PROMIS.Skala`, y = `HADS.-.PROMIS.Skala`)) + 
  geom_point(aes(size = groupsize.y)) +
  geom_smooth(method = "lm", color = "red", fill = "#69b3a2", se = TRUE) +
  xlim(40, 90) +
  ylim(40, 90) +
  labs(size = "Gruppengröße") +  # Hier wird der Name der Punktgröße geändert
  theme_ipsum()
```
  
#### BDIxPHQ
```{r }
BDIxPHQ$groupsize.y <- as.numeric(as.character(BDIxPHQ$groupsize.y))  
BDIxPHQ_plot<- ggplot(BDIxPHQ, aes(x = `BDI.-.PROMIS.Skala`, y = `PHQ.-.PROMIS.Skala`)) + 
  geom_point(aes(size = groupsize.y)) +
  geom_smooth(method = "lm", color = "red", fill = "#69b3a2", se = TRUE) +
  xlim(40, 90) +
  ylim(40, 90) +
  labs(size = "Gruppengröße") + 
  theme_ipsum()
```

#### BDIxPROMIS
```{r }
BDIxPROMIS$groupsize.y <- as.numeric(as.character(BDIxPROMIS$groupsize.y))  
BDIxPROMIS_plot <- ggplot(BDIxPROMIS, aes(x = `BDI.-.PROMIS.Skala`, y = `PROMIS`)) + 
  geom_point(aes(size = groupsize.y)) +
  geom_smooth(method = "lm", color = "red", fill = "#69b3a2", se = TRUE) +
  xlim(40, 90) +
  ylim(40, 90) +
  labs(size = "Gruppengröße") +  
  theme_ipsum()
```

#### CESDxHADS
```{r }
CESDxHADS$groupsize.y <- as.numeric(as.character(CESDxHADS$groupsize.y))  
CESDxHADS_plot <- ggplot(CESDxHADS, aes(x = `CESD.-.PROMIS.Skala`, y = `HADS.-.PROMIS.Skala`)) + 
  geom_point(aes(size = groupsize.y)) +
  geom_smooth(method = "lm", color = "red", fill = "#69b3a2", se = TRUE) +
  xlim(40, 90) +
  ylim(40, 90) +
  labs(size = "Gruppengröße") +
  theme_ipsum()
```

#### CESDxPHQ
```{r }
CESDxPHQ$groupsize.y <- as.numeric(as.character(CESDxPHQ$groupsize.y))  
CESDxPHQ_plot <- ggplot(CESDxPHQ, aes(x = `CESD.-.PROMIS.Skala`, y = `PHQ.-.PROMIS.Skala`)) + 
  geom_point(aes(size = groupsize.y)) +
  geom_smooth(method = "lm", color = "red", fill = "#69b3a2", se = TRUE) +
  xlim(40, 90) +
  ylim(40, 90) +
  labs(size = "Gruppengröße") +
  theme_ipsum()
```

#### PHQxPROMIS
```{r }
PHQxPROMIS$groupsize.y <- as.numeric(as.character(PHQxPROMIS$groupsize.y))  
PHQxPROMIS_plot <- ggplot(PHQxPROMIS, aes(x = `PHQ.-.PROMIS.Skala`, y = `PROMIS`)) + 
  geom_point(aes(size = groupsize.y)) +
  geom_smooth(method = "lm", color = "red", fill = "#69b3a2", se = TRUE) +
  xlim(40, 90) +
  ylim(40, 90) +
  labs(size = "Gruppengröße") +
  theme_ipsum()
```

#### HADSxPHQ
```{r }
HADSxPHQ$groupsize.y <- as.numeric(as.character(HADSxPHQ$groupsize.y))  
HADSxPHQ_plot <- ggplot(HADSxPHQ, aes(x = `HADS.-.PROMIS.Skala`, y = `PHQ.-.PROMIS.Skala`)) + 
  geom_point(aes(size = groupsize.y)) +
  geom_smooth(method = "lm", color = "red", fill = "#69b3a2", se = TRUE) +
  xlim(40, 90) +
  ylim(40, 90) +
  labs(size = "Gruppengröße") +
  theme_ipsum()
```

### Facetted Plot als Grid erstellen
```{r }
# einen Datensatz aus allen erstellen mit Wert 1 und Wert 2 und einer Zeile der Fragebogenkombination 

BDIxCESD_short <- BDIxCESD %>%
  mutate(`Wert 1` = `BDI.-.PROMIS.Skala`,
         `Wert 2` = `CESD.-.PROMIS.Skala`,
         `Fragebogenkombination` = "BDIxCESD")


BDIxHADS_short <- BDIxHADS %>%
  mutate(`Wert 1` = `BDI.-.PROMIS.Skala`,
         `Wert 2` = `HADS.-.PROMIS.Skala`,
         `Fragebogenkombination` = "BDIxHADS")


BDIxPHQ_short <- BDIxPHQ %>%
  mutate(`Wert 1` = `BDI.-.PROMIS.Skala`,
         `Wert 2` = `PHQ.-.PROMIS.Skala`,
         `Fragebogenkombination` = "BDIxPHQ")


BDIxPROMIS_short <- BDIxPROMIS %>%
  mutate(`Wert 1` = `BDI.-.PROMIS.Skala`,
         `Wert 2` = `PROMIS`,
         `Fragebogenkombination` = "BDIxPROMIS")


CESDxHADS_short <- CESDxHADS %>%
  mutate(`Wert 1` = `CESD.-.PROMIS.Skala`,
         `Wert 2` = `HADS.-.PROMIS.Skala`,
         `Fragebogenkombination` = "CESDxHADS")


CESDxPHQ_short  <- CESDxPHQ %>%
  mutate(`Wert 1` = `CESD.-.PROMIS.Skala`,
         `Wert 2` = `PHQ.-.PROMIS.Skala`,
         `Fragebogenkombination` = "CESDxPHQ")


CESDxPROMIS_short  <- CESDxPROMIS %>%
  mutate(`Wert 1` = `CESD.-.PROMIS.Skala`,
         `Wert 2` = `PROMIS`,
         `Fragebogenkombination` = "CESDxPROMIS")


HADSxPHQ_short  <- HADSxPHQ %>%
  mutate(`Wert 1` = `HADS.-.PROMIS.Skala`,
         `Wert 2` = `PHQ.-.PROMIS.Skala`,
         `Fragebogenkombination` = "HADSxPHQ")


HADSxPROMIS_short <- HADSxPROMIS %>%
  mutate(`Wert 1` = `HADS.-.PROMIS.Skala`,
         `Wert 2` = `PROMIS`,
         `Fragebogenkombination` = "HADSxPROMIS")


PHQxPROMIS_short <- PHQxPROMIS %>%
  mutate(`Wert 1` = `PHQ.-.PROMIS.Skala`,
         `Wert 2` = `PROMIS`,
         `Fragebogenkombination` = "PHQxPROMIS")

# datensätze verbinden, um sie als faceted plot aus einer Tabelle plotten zu können

BDIxCESD_short_selected <- BDIxCESD_short %>%
  select("Wert 1", "Wert 2", "Fragebogenkombination", "groupsize.y")

BDIxHADS_short_selected <- BDIxHADS_short %>%
  select("Wert 1", "Wert 2", "Fragebogenkombination", "groupsize.y")

BDIxPHQ_short_selected <- BDIxPHQ_short %>%
  select("Wert 1", "Wert 2", "Fragebogenkombination", "groupsize.y")

BDIxPROMIS_short_selected <- BDIxPROMIS_short %>%
  select("Wert 1", "Wert 2", "Fragebogenkombination", "groupsize.y")

CESDxHADS_short_selected <- CESDxHADS_short %>%
  select("Wert 1", "Wert 2", "Fragebogenkombination", "groupsize.y")

CESDxPHQ_short_selected <- CESDxPHQ_short %>%
  select("Wert 1", "Wert 2", "Fragebogenkombination", "groupsize.y")

PHQxPROMIS_short_selected <- PHQxPROMIS_short %>%
  select("Wert 1", "Wert 2", "Fragebogenkombination", "groupsize.y")

HADSxPHQ_short_selected <- HADSxPHQ_short %>%
  select("Wert 1", "Wert 2", "Fragebogenkombination", "groupsize.y")



# Datensätze untereinander verbinden (join)
verbundener_datensatz <- bind_rows(
  BDIxHADS_short_selected,
  BDIxCESD_short_selected,
  BDIxPHQ_short_selected,
  BDIxPROMIS_short_selected,
  CESDxHADS_short_selected,
  CESDxPHQ_short_selected,
  PHQxPROMIS_short_selected,
  HADSxPHQ_short_selected
)

# Ersetze "nicht berichtet (!)" durch NA in allen Spalten
verbundener_datensatz <- verbundener_datensatz %>%
  mutate_all(~ ifelse(. == "nicht berichtet (!)", NA, .)) %>%
  rename(Wert1 = "Wert 1", Wert2 = "Wert 2")

# ggplot erstellen


sp <- ggplot(data = verbundener_datensatz, aes(x = Wert2, y = Wert1)) +
  geom_point(aes(size = ifelse(is.na(groupsize.y), 100, groupsize.y), color = ifelse(is.na(groupsize.y), "blue", "black"))) +
  geom_smooth(method = "lm", color = "red", size = 0.5, fill = "#69b3a2", se = TRUE) +
  labs(size = "Groupsize") +
  scale_size_continuous(range = c(0, 5), breaks = seq(0, 4000, by = 1000)) +
  scale_color_identity() +
  xlim(40, 90) +
  ylim(40, 90) +
  labs(x = "First Value of combination", y = "Second Value of combination")



sp

faceted_scatterplot <- sp + facet_wrap( ~ Fragebogenkombination, ncol = 3)

file_path <- "../04_results/faceted_scatterplot.png"
ggsave(file_path, faceted_scatterplot, width = 10, height = 6, units = "in")




```


# Blant Altman Plots
## Version 1 mit blandr.draw Funktion
### Blant Altman Plot einzeln 
```{r }
#install.packages("blandr")
library(blandr)

#BDIxCESD
BDIxCESD_BA_plot <- blandr.draw(BDIxCESD$'BDI.-.PROMIS.Skala', BDIxCESD$'CESD.-.PROMIS.Skala') +
  theme(text = element_text(size = 6)) +
  labs(title = "BDIxCESD") +
  xlim(40, 80) +
  ylim(-15, 25)

# BDIxHADS
BDIxHADS_BA_plot <- blandr.draw(BDIxHADS$'BDI.-.PROMIS.Skala', BDIxHADS$'HADS.-.PROMIS.Skala') +
  theme(text = element_text(size = 6)) +
  labs(title = "BDIxHADS") +
  xlim(40, 80) +
  ylim(-15, 25)

# BDIxPHQ
BDIxPHQ_BA_plot <- blandr.draw(BDIxPHQ$'BDI.-.PROMIS.Skala', BDIxPHQ$'PHQ.-.PROMIS.Skala') +
  theme(text = element_text(size = 6)) +
  labs(title = "BDIxPHQ") +
  xlim(40, 80) +
  ylim(-15, 25)

# BDIxPROMIS
BDIxPROMIS_BA_plot <- blandr.draw(BDIxPROMIS$'BDI.-.PROMIS.Skala', BDIxPROMIS$'PROMIS') +
  theme(text = element_text(size = 6)) +
  labs(title = "BDIxPROMIS") +
  xlim(40, 80) +
  ylim(-15, 25)


# CESDxHADS
CESDxHADS_BA_plot <- blandr.draw(CESDxHADS$'CESD.-.PROMIS.Skala', CESDxHADS$'HADS.-.PROMIS.Skala') +
  theme(text = element_text(size = 6)) +
  labs(title = "CESDxHADS") +
  xlim(40, 80) +
  ylim(-15, 25)

# CESDxPHQ
CESDxPHQ_BA_plot <- blandr.draw(CESDxPHQ$'CESD.-.PROMIS.Skala', CESDxPHQ$'PHQ.-.PROMIS.Skala') +
  theme(text = element_text(size = 6)) +
  labs(title = "CESDxPHQ") +
  xlim(40, 80) +
  ylim(-15, 25)

# CESDxPROMIS
CESDxPROMIS_BA_plot <- blandr.draw(CESDxPROMIS$'CESD.-.PROMIS.Skala', CESDxPROMIS$'PROMIS') +
  theme(text = element_text(size = 6)) +
  labs(title = "CESDxPROMIS") +
  xlim(40, 80) +
  ylim(-15, 25)


# HADSxPHQ  
HADSxPHQ_BA_plot <- blandr.draw(HADSxPHQ$'HADS.-.PROMIS.Skala', HADSxPHQ$'PHQ.-.PROMIS.Skala') +
  theme(text = element_text(size = 6)) +
  labs(title = "HADSxPHQ") +
  xlim(40, 80) +
  ylim(-15, 25)

# PHQxPROMIS
PHQxPROMIS_BA_plot <- blandr.draw(PHQxPROMIS$'PHQ.-.PROMIS.Skala', PHQxPROMIS$PROMIS,
                                  x.plot.mode = 4) +
  theme(text = element_text(size = 6)) +
  labs(title = "PHQxPROMIS") +
  xlim(40, 80) +
  ylim(-15, 25)


```


### Blant Altman Plot alle
```{r }
library(gridExtra)

Blant_plot<- suppressWarnings({
  BDIxCESD_BA_plot <- blandr.draw(BDIxCESD$'BDI.-.PROMIS.Skala', BDIxCESD$'CESD.-.PROMIS.Skala')
  BDIxCESD_BA_plot <- BDIxCESD_BA_plot +
    geom_point(size = 0.1) +
    scale_size(range = c(0.1, 1.0)) +  
    theme(text = element_text(size = 6)) +
    
    labs(title = "BDIxCESD") +
    xlim(40, 80) +
    ylim(-15, 25)

  BDIxHADS_BA_plot 
  BDIxPHQ_BA_plot
  CESDxHADS_BA_plot 
  CESDxPHQ_BA_plot
  PHQxPROMIS_BA_plot
  HADSxPHQ_BA_plot 

  grid.arrange(BDIxCESD_BA_plot, BDIxHADS_BA_plot, BDIxPHQ_BA_plot, CESDxHADS_BA_plot, CESDxPHQ_BA_plot, PHQxPROMIS_BA_plot,HADSxPHQ_BA_plot, nrow = 2)
})


```


## Version 2: händisch Plots bauen um weighted means einbeziehen zu können
### Blant Altman Plots mit weighted means
#### BDIxCESD
```{r }

# der weighted mean ist nur eine Zahl weil er über alle Werte und Weights mittelt:
BDIxCESD$weigh.mean.BDI <- weighted.mean(BDIxCESD$'BDI.-.PROMIS.Skala', BDIxCESD$groupsize.y)
BDIxCESD$weigh.mean.CESD <- weighted.mean(BDIxCESD$'CESD.-.PROMIS.Skala', BDIxCESD$groupsize.y)
BDIxCESD$weigh.diff <- BDIxCESD$weigh.mean.BDI - BDIxCESD$weigh.mean.CESD

#create a new column for average measurement
BDIxCESD$avg <- rowMeans(BDIxCESD[c('BDI.-.PROMIS.Skala', 'CESD.-.PROMIS.Skala')], na.rm = TRUE)

#create a new column for differences
BDIxCESD$diff <- BDIxCESD$'BDI.-.PROMIS.Skala' - BDIxCESD$'CESD.-.PROMIS.Skala'

#find an average difference
mean_diff <- mean(BDIxCESD$diff)

#find lower 95% confidence interval limits
lower <- mean_diff - 1.96*sd(BDIxCESD$diff)

# find upper 95% confidence interval limits
upper <- mean_diff + 1.96*sd(BDIxCESD$diff)

# Create the Bland-Altman Plot
library(ggplot2)
BDIxCESD_BA_plot_weighted <- ggplot(BDIxCESD, aes(x = avg, y = diff)) +
  geom_point(size=1) +
  geom_hline(yintercept = mean_diff, linetype="dashed", lwd=0.5) +
  geom_hline(yintercept = lower, color = "red", linetype="dashed") +
  geom_hline(yintercept = upper, color = "red", linetype="dashed") +
  geom_hline(yintercept = 0, color = "blue") +
  ggtitle("BDIxCESD") +
  ylab("Difference Between Instruments") +
  xlab("Average")+
  theme_bw() +
  theme(
    text = element_text(size = 8),  
    axis.title = element_text(size = 6),
    axis.text = element_text(size = 8),
    plot.title = element_text(size = 8) 
  ) +  xlim(40, 80) +
  ylim(-15, 25) 


```


####BDIxHADS
```{r }

# Calculate weighted means
weigh.mean.BDI <- weighted.mean(BDIxHADS$'BDI.-.PROMIS.Skala', BDIxHADS$groupsize.y)
weigh.mean.HADS <- weighted.mean(BDIxHADS$'HADS.-.PROMIS.Skala', BDIxHADS$groupsize.y)
weigh.diff <- weigh.mean.BDI - weigh.mean.HADS

# Create a new column for average measurement
BDIxHADS$avg <- rowMeans(BDIxHADS[c('BDI.-.PROMIS.Skala', 'HADS.-.PROMIS.Skala')], na.rm = TRUE)

# Create a new column for differences
BDIxHADS$diff <- BDIxHADS$'BDI.-.PROMIS.Skala' - BDIxHADS$'HADS.-.PROMIS.Skala'

# Find the average difference
mean_diff <- mean(BDIxHADS$diff)

# Find lower 95% confidence interval limits
lower <- mean_diff - 1.96 * sd(BDIxHADS$diff)

# Find upper 95% confidence interval limits
upper <- mean_diff + 1.96 * sd(BDIxHADS$diff)

# Create the Bland-Altman Plot
library(ggplot2)
BDIxHADS_BA_plot_weighted <- ggplot(BDIxHADS, aes(x = avg, y = diff)) +
  geom_point(size=1) +
  geom_hline(yintercept = mean_diff, linetype="dashed", lwd=0.5) +
  geom_hline(yintercept = lower, color = "red", linetype="dashed") +
  geom_hline(yintercept = upper, color = "red", linetype="dashed") +
  geom_hline(yintercept = 0, color = "blue") +
  ggtitle("BDIxHADS") +
  ylab("Difference Between Instruments") +
  xlab("Average") +
  theme_bw() +
  theme(
    text = element_text(size = 8),  
    axis.title = element_text(size = 6),
    axis.text = element_text(size = 8),
    plot.title = element_text(size = 8) 
  ) +
  xlim(40, 80) +
  ylim(-15, 25)

```
####BDIxPHQ
```{r }
# Calculate weighted means
weigh.mean.BDI <- weighted.mean(BDIxPHQ$'BDI.-.PROMIS.Skala', BDIxPHQ$groupsize.y)
weigh.mean.PHQ <- weighted.mean(BDIxPHQ$'PHQ.-.PROMIS.Skala', BDIxPHQ$groupsize.y)
weigh.diff <- weigh.mean.BDI - weigh.mean.PHQ

# Create a new column for average measurement
BDIxPHQ$avg <- rowMeans(BDIxPHQ[c('BDI.-.PROMIS.Skala', 'PHQ.-.PROMIS.Skala')], na.rm = TRUE)

# Create a new column for differences
BDIxPHQ$diff <- BDIxPHQ$'BDI.-.PROMIS.Skala' - BDIxPHQ$'PHQ.-.PROMIS.Skala'

# Find the average difference
mean_diff <- mean(BDIxPHQ$diff)

# Find lower 95% confidence interval limits
lower <- mean_diff - 1.96 * sd(BDIxPHQ$diff)

# Find upper 95% confidence interval limits
upper <- mean_diff + 1.96 * sd(BDIxPHQ$diff)

# Create the Bland-Altman Plot
library(ggplot2)
BDIxPHQ_BA_plot_weighted <- ggplot(BDIxPHQ, aes(x = avg, y = diff)) +
  geom_point(size=1) +
  geom_hline(yintercept = mean_diff, linetype="dashed", lwd=0.5) +
  geom_hline(yintercept = lower, color = "red", linetype="dashed") +
  geom_hline(yintercept = upper, color = "red", linetype="dashed") +
  geom_hline(yintercept = 0, color = "blue") +
  ggtitle("BDIxPHQ") +
  ylab("Difference Between Instruments") +
  xlab("Average") +
  theme_bw() +
  theme(
    text = element_text(size = 8),  
    axis.title = element_text(size = 6),
    axis.text = element_text(size = 8),
    plot.title = element_text(size = 8) 
  ) +
  xlim(40, 80) +
  ylim(-15, 25)

```
####BDIxPROMIS
```{r }

# Assuming your data frame is named BDIxPROMIS

# Calculate weighted means
weigh.mean.BDI <- weighted.mean(BDIxPROMIS$'BDI.-.PROMIS.Skala', BDIxPROMIS$groupsize.y)
weigh.mean.PROMIS <- weighted.mean(BDIxPROMIS$'PROMIS', BDIxPROMIS$groupsize.y)
weigh.diff <- weigh.mean.BDI - weigh.mean.PROMIS

# Create a new column for average measurement
BDIxPROMIS$avg <- rowMeans(BDIxPROMIS[c('BDI.-.PROMIS.Skala', 'PROMIS')], na.rm = TRUE)

# Create a new column for differences
BDIxPROMIS$diff <- BDIxPROMIS$'BDI.-.PROMIS.Skala' - BDIxPROMIS$'PROMIS'

# Find the average difference
mean_diff <- mean(BDIxPROMIS$diff)

# Find lower 95% confidence interval limits
lower <- mean_diff - 1.96 * sd(BDIxPROMIS$diff)

# Find upper 95% confidence interval limits
upper <- mean_diff + 1.96 * sd(BDIxPROMIS$diff)

# Create the Bland-Altman Plot
library(ggplot2)
BDIxPROMIS_BA_plot_weighted <- ggplot(BDIxPROMIS, aes(x = avg, y = diff)) +
  geom_point(size=1) +
  geom_hline(yintercept = mean_diff, linetype="dashed", lwd=0.5) +
  geom_hline(yintercept = lower, color = "red", linetype="dashed") +
  geom_hline(yintercept = upper, color = "red", linetype="dashed") +
  geom_hline(yintercept = 0, color = "blue") +
  ggtitle("BDIxPROMIS") +
  ylab("Difference Between Instruments") +
  theme_bw() +
  theme(
    text = element_text(size = 8),  
    axis.title = element_text(size = 6),
    axis.text = element_text(size = 8),
    plot.title = element_text(size = 8) 
  ) +
  xlim(40, 80) +
  ylim(-15, 25)



```


####CESDxHADS
```{r }

# Assuming CESDxHADS contains CESD and HADS scores

# Calculate weighted means
weigh.mean.CESD <- weighted.mean(CESDxHADS$'CESD.-.PROMIS.Skala', CESDxHADS$groupsize.y)
weigh.mean.HADS <- weighted.mean(CESDxHADS$'HADS.-.PROMIS.Skala', CESDxHADS$groupsize.y)
weigh.diff <- weigh.mean.CESD - weigh.mean.HADS

# Create a new column for average measurement
CESDxHADS$avg <- rowMeans(CESDxHADS[c('CESD.-.PROMIS.Skala', 'HADS.-.PROMIS.Skala')], na.rm = TRUE)

# Create a new column for differences
CESDxHADS$diff <- CESDxHADS$'CESD.-.PROMIS.Skala' - CESDxHADS$'HADS.-.PROMIS.Skala'

# Find the average difference
mean_diff <- mean(CESDxHADS$diff)

# Find lower 95% confidence interval limits
lower <- mean_diff - 1.96 * sd(CESDxHADS$diff)

# Find upper 95% confidence interval limits
upper <- mean_diff + 1.96 * sd(CESDxHADS$diff)

# Create the Bland-Altman Plot
library(ggplot2)
CESDxHADS_BA_plot_weighted <- ggplot(CESDxHADS, aes(x = avg, y = diff)) +
  geom_point(size=1) +
  geom_hline(yintercept = mean_diff, linetype="dashed", lwd=0.5) +
  geom_hline(yintercept = lower, color = "red", linetype="dashed") +
  geom_hline(yintercept = upper, color = "red", linetype="dashed") +
  geom_hline(yintercept = 0, color = "blue") +
  ggtitle("CESDxHADS") +
  ylab("Difference Between Instruments") +
  xlab("Average") +
  theme_bw() +
  theme(
    text = element_text(size = 8),  
    axis.title = element_text(size = 6),
    axis.text = element_text(size = 8),
    plot.title = element_text(size = 8) 
  ) +
  xlim(40, 80) +
  ylim(-15, 25)


```
####CESDxPHQ
```{r }

# Assuming your data frame is named CESDxPHQ

# Calculate weighted means
weigh.mean.CESD <- weighted.mean(CESDxPHQ$'CESD.-.PROMIS.Skala', CESDxPHQ$groupsize.y)
weigh.mean.PHQ <- weighted.mean(CESDxPHQ$'PHQ.-.PROMIS.Skala', CESDxPHQ$groupsize.y)
weigh.diff <- weigh.mean.CESD - weigh.mean.PHQ

# Create a new column for average measurement
CESDxPHQ$avg <- rowMeans(CESDxPHQ[c('CESD.-.PROMIS.Skala', 'PHQ.-.PROMIS.Skala')], na.rm = TRUE)

# Create a new column for differences
CESDxPHQ$diff <- CESDxPHQ$'CESD.-.PROMIS.Skala' - CESDxPHQ$'PHQ.-.PROMIS.Skala'

# Find the average difference
mean_diff <- mean(CESDxPHQ$diff)

# Find lower 95% confidence interval limits
lower <- mean_diff - 1.96 * sd(CESDxPHQ$diff)

# Find upper 95% confidence interval limits
upper <- mean_diff + 1.96 * sd(CESDxPHQ$diff)

# Create the Bland-Altman Plot
library(ggplot2)
CESDxPHQ_BA_plot_weighted <- ggplot(CESDxPHQ, aes(x = avg, y = diff)) +
  geom_point(size=1) +
  geom_hline(yintercept = mean_diff, linetype="dashed", lwd=0.5) +
  geom_hline(yintercept = lower, color = "red", linetype="dashed") +
  geom_hline(yintercept = upper, color = "red", linetype="dashed") +
  geom_hline(yintercept = 0, color = "blue") +
  ggtitle("CESDxPHQ") +
  ylab("Difference Between Instruments") +
  xlab("Average") +
  theme_bw() +
  theme(
    text = element_text(size = 8),  
    axis.title = element_text(size = 6),
    axis.text = element_text(size = 8),
    plot.title = element_text(size = 8) 
  ) +
  xlim(40, 80) +
  ylim(-15, 25)


```
#### PHQxPROMIS
```{r }
# Assuming your data frame is named PHQxPROMIS

# Calculate weighted means
weigh.mean.PHQ <- weighted.mean(PHQxPROMIS$'PHQ.-.PROMIS.Skala', PHQxPROMIS$groupsize.y)
weigh.mean.PROMIS <- weighted.mean(PHQxPROMIS$'PROMIS', PHQxPROMIS$groupsize.y)
weigh.diff <- weigh.mean.PHQ - weigh.mean.PROMIS

# Create a new column for average measurement
PHQxPROMIS$avg <- rowMeans(PHQxPROMIS[c('PHQ.-.PROMIS.Skala', 'PROMIS')], na.rm = TRUE)

# Create a new column for differences
PHQxPROMIS$diff <- PHQxPROMIS$'PHQ.-.PROMIS.Skala' - PHQxPROMIS$'PROMIS'

# Find the average difference
mean_diff <- mean(PHQxPROMIS$diff)

# Find lower 95% confidence interval limits
lower <- mean_diff - 1.96 * sd(PHQxPROMIS$diff)

# Find upper 95% confidence interval limits
upper <- mean_diff + 1.96 * sd(PHQxPROMIS$diff)

# Create the Bland-Altman Plot
library(ggplot2)
PHQxPROMIS_BA_plot_weighted <- ggplot(PHQxPROMIS, aes(x = avg, y = diff)) +
  geom_point(size=1) +
  geom_hline(yintercept = mean_diff, linetype="dashed", lwd=0.5) +
  geom_hline(yintercept = lower, color = "red", linetype="dashed") +
  geom_hline(yintercept = upper, color = "red", linetype="dashed") +
  geom_hline(yintercept = 0, color = "blue") +
  ggtitle("PHQxPROMIS") +
  ylab("Difference Between Instruments") +
  theme_bw() +
  theme(
    text = element_text(size = 8),  
    axis.title = element_text(size = 6),
    axis.text = element_text(size = 8),
    plot.title = element_text(size = 8) 
  ) +
  xlim(40, 80) +
  ylim(-15, 25)

```
####HADSxPHQ
```{r }
# Assuming your data frame is named HADSxPHQ

# Calculate weighted means
weigh.mean.HADS <- weighted.mean(HADSxPHQ$'HADS.-.PROMIS.Skala', HADSxPHQ$groupsize.y)
weigh.mean.PHQ <- weighted.mean(HADSxPHQ$'PHQ.-.PROMIS.Skala', HADSxPHQ$groupsize.y)
weigh.diff <- weigh.mean.HADS - weigh.mean.PHQ

# Create a new column for average measurement
HADSxPHQ$avg <- rowMeans(HADSxPHQ[c('HADS.-.PROMIS.Skala', 'PHQ.-.PROMIS.Skala')], na.rm = TRUE)

# Create a new column for differences
HADSxPHQ$diff <- HADSxPHQ$'HADS.-.PROMIS.Skala' - HADSxPHQ$'PHQ.-.PROMIS.Skala'

# Find the average difference
mean_diff <- mean(HADSxPHQ$diff)

# Find lower 95% confidence interval limits
lower <- mean_diff - 1.96 * sd(HADSxPHQ$diff)

# Find upper 95% confidence interval limits
upper <- mean_diff + 1.96 * sd(HADSxPHQ$diff)

# Create the Bland-Altman Plot
library(ggplot2)

# ... (your existing data and calculations)

# Create Bland-Altman Plot
HADSxPHQ_BA_plot_weighted <- ggplot(HADSxPHQ, aes(x = avg, y = diff)) +
  geom_point(size=1) +
  geom_hline(yintercept = mean_diff, linetype="dashed", lwd=0.5) +
  geom_hline(yintercept = lower, color = "red", linetype="dashed") +
  geom_hline(yintercept = upper, color = "red", linetype="dashed") +
  geom_hline(yintercept = 0, color = "blue") +
  ggtitle("HADSxPHQ") +
  ylab("Difference Between Instruments") +
  xlab("Average") +
  theme_bw() +
  theme(
    text = element_text(size = 8),  
    axis.title = element_text(size = 6),
    axis.text = element_text(size = 8),
    plot.title = element_text(size = 8) 
  ) +
  xlim(40, 80) +
  ylim(-15, 25)

```

### Grid erstellen
```{r }
library(gridExtra)

Blant_plot_weighted <- suppressWarnings({
  BDIxCESD_BA_plot_weighted
  BDIxHADS_BA_plot_weighted 
  BDIxPHQ_BA_plot_weighted
  BDIxPROMIS_BA_plot_weighted
  CESDxHADS_BA_plot_weighted
  CESDxPHQ_BA_plot_weighted
  PHQxPROMIS_BA_plot_weighted
  HADSxPHQ_BA_plot_weighted 

  grid.arrange(BDIxCESD_BA_plot_weighted, BDIxHADS_BA_plot_weighted, BDIxPHQ_BA_plot_weighted, BDIxPROMIS_BA_plot_weighted, CESDxHADS_BA_plot_weighted, CESDxPHQ_BA_plot_weighted, PHQxPROMIS_BA_plot_weighted,HADSxPHQ_BA_plot_weighted, nrow = 2)
})



file_path <- "../04_results/Blant_plot_weighted.png"
ggsave(file_path, Blant_plot_weighted, width = 10, height = 6, units = "in")



```

