---
title: "05_Analysen"
output: html_document
date: "2024-08-30"
---

```{r setup, include=FALSE}
knitr::opts_chunk$set(echo = TRUE)
```


# lineare gemischte Modelle 
```{r, echo=FALSE}
#install.packages("pbkrtest")

library(lme4)
library(emmeans)
library(Matrix)

interceptonlymodel <- lmer(formula = d ~ 1 + (1|Study), weights = groupsize, data = results3)

summary(interceptonlymodel)
emmeans(interceptonlymodel, ~1)


```

## Hinzufügen eines Level-1 Prädiktors
Wir wollen natürlich herausfinden, woran es liegen könnte, dass die Studien unterschiedliche Differenzen haben.

Hypothese 1: Die Differenz hängt mit der Fragebogenkombination zusammen.


```{r }
results3$questionnaire_pair = paste(results3$measure_1, results3$measure_2)
results3$questionnaire_pair = factor(paste(results3$measure_1, results3$measure_2))

questionnairemodel <- lmer(formula = d ~ -1 + questionnaire_pair + (1|Study), weights = groupsize, data = results3)
summary(questionnairemodel)
emmeans(questionnairemodel, specs = "questionnaire_pair")
```

# ANOVA

H0 wird abgelehnt -> es gibt signifikante Unterschiede zwischne den Differenzen der Fragebögen
```{r }

anova_result <- aov(d ~ questionnaire_pair, data = results3)
summary(anova_result)

anova(questionnairemodel, interceptonlymodel)

```


## mean of (absolute) d 
```{r, echo=FALSE}

d_absolute <- abs(results3$d)
d_absolute_mean <- mean(d_absolute)
summary(d_absolute)
sd(d_absolute)

#mean of d
d <- results3$d
d_mean <- mean(d)
summary(d)
sd(d)
```

# linear mixed model estimates

Wir möchten die Differenz i in Gruppe j aufteilen in Anteile, die auf Unterschiede der jeweiligen Fragebogenkombination j zurückgehen und Unterschiede die auch innerhalb der Fragebogenkombination noch zwischen einzelnen Studien i bestehen. 

Es ist ein Mixed model weil wir von festen und von random effects (pro Studie unterscheiden sich die Differenzen) ausgehen. 


```{r, echo=FALSE}
library(lme4)
library(sjPlot)

interceptonlymodel <- lmer(formula = d ~ 1 + (1|Study),
                           weights = groupsize,
                           data = results3)

summary(interceptonlymodel)


```

## Hinzufügen eines Level-1 Prädiktors
Wir wollen herausfinden, woran es liegen könnte, dass die Studien unterschiedliche Differenzen haben.

Hypothese 1: Die Differenz hängt mit der Fragebogenkombination zusammen.


```{r, echo=FALSE}

# install.packages("knitr")
# install.packages("kableExtra")
# install.packages("lme4")

library(knitr)
library(kableExtra)
library(lme4)


results3$questionnaire_pair = paste(results3$measure_1, results3$measure_2)
results3$questionnaire_pair = factor(paste(results3$measure_1, results3$measure_2))

interceptonlymodel <- lmer(formula = d ~ 1 + questionnaire_pair + (1|Study), weights = groupsize, data = results3)
summary(interceptonlymodel)
lmerTest::ls_means(interceptonlymodel, which = "questionnaire_pair")

```

# ANOVA

H0 wird abgelehnt -> es gibt signifikante Unterschiede zwischne den Differenzen der Fragebögen
```{r, echo=FALSE}

anova_result <- aov(d ~ questionnaire_pair, data = results3)
summary(anova_result)

```

# save table 2
```{r, echo=FALSE}

lmme <- data
lmme$p.value <- ifelse(lmme$p.value < 0.001, "p < 0.001", paste("p =", lmme$p.value))
lmme$Estimate <- round(lmme$Estimate, 2)
lmme$Std.Error <- round(lmme$Std.Error, 2)
lmme$lower <- round(lmme$lower, 2)
lmme$upper <- round(lmme$upper, 2)


#install.packages("writexl")
library(writexl)
file_path <- "../04_results/lmme.xlsx"
write.xlsx(lmme, file_path, rowNames = FALSE)

```
